

- kazockparfait02@gmail.com
- ♠ Douala
- ∰ 20 a<u>ns</u>
- □ Camerounais
- Permis B
- Douala Douala
- 657883904

## Langues

Français

**Anglais** 

**Allemand** 

Espagnol

#### **Atouts**

Responsabilité

Polyvence

Flexibilité

**Adaptation** 

### Centres d'intérêt

**Nouvelles Technologies** 

Lecture

Football

Jeux-videos

### Réseaux sociaux

- @kozdailyy
- **y** @SteveKazock
- @koz\_daily

## Steve Joseph Parfait KAZOCK NAFACK

# Développeur full-stack

Étudiant motivé en Informatique, je bénéficie d'une expérience pratique dans la conception de sites et applications Web et mobiles acquise au cours de divers stages et formations. Dotée d'une grande capacité d'adaptation, je sais me montrer proactive.

### Diplômes et Formations

Certification Front End Development Libraries

De décembre 2022 à janvier 2023 FreeCodeCamp Douala

Certification JAVASCRIPT ALGORITHMES ET STRUCTURE DE DONNEES

Octobre 2022 FreeCodeCamp Douala

Certification RESPONSIVE WEB DESIGN

De septembre 2022 à octobre 2022 FreeCodeCamp Douala

Baccalauréat C, Mention Assez-bien

Juin 2020 Lycée d'Akwa-Nord Bonamoussadi-Douala

## **Expériences professionnelles**

Développeur full-stack

De juin 2021 à octobre 2021 RPRO Douala

Développeur Full Stack

De juin 2022 à septembre 2022 Camen Corp SARL Douala

## Compétences

